高雄高等行政法院裁定
111年度簡上字第48號
上  訴  人  劉茂霖                                
被 上訴 人  臺南市政府勞工局

代  表  人  王鑫基              
上列當事人間就業服務法事件，上訴人對於中華民國111年9月21
日臺灣臺南地方法院111年度簡字第49號行政訴訟判決，提起上
訴，本院裁定如下：
    主  文
一、上訴駁回。
二、上訴審訴訟費用由上訴人負擔。
    理  由
一、按對於簡易訴訟程序之判決提起上訴，非以其違背法令為理
    由，不得為之，行政訴訟法第235條第2項定有明文。次按當
    事人對於地方法院簡易訴訟程序之判決上訴，如依行政訴訟
    法第236條之2第3項準用第243條第1項規定，以判決有不適
    用法規或適用不當為理由時，其上訴狀或理由書應表明原判
    決所違背之法令及其具體內容；若係成文法以外之法則，應
    揭示該法則之旨趣，倘為司法院解釋則為揭示該解釋之字號
    或其內容。如以行政訴訟法第236條之2第3項準用第243條第
    2項所列各款情形為理由時，其上訴狀或理由書，應揭示合
    於該條項各款之事實。上訴狀或理由書如未依此項方法表明
    ，或其所表明者與上開法條規定不合時，即難認為已對簡易
    訴訟程序判決之違背法令有具體之指摘，其上訴自難認為合
    法，應予駁回。
二、爭訟概要：
    上訴人前經勞動部通知其繳納截至民國108年3月底之就業安
    定費及滯納金計新臺幣(下同)26,132元，因上訴人逾期未繳
    納，經勞動部以109年4月13日勞動發事字第1090625103號函
    廢止上訴人聘僱越南籍外國人BIEN THI HOA(護照號碼：C00
    00000，下稱B君）之聘僱許可，惟上訴人仍聘僱B君從事照
    顧配偶劉林秋月至109年9月16日，案經被上訴人審酌相關事
    證，認上訴人違反就業服務法第57條第1款規定之事實明確
    ，爰依同法第63條第1項規定，裁處15萬元罰鍰。上訴人不
    服，提起訴願，遭決定駁回，遂提起行政訴訟，經臺灣臺南
    地方法院（下稱原審法院）以111年度簡字第49號行政訴訟
    判決（下稱原判決）駁回其訴。上訴人猶未甘服，遂提起本
    件上訴。
三、上訴意旨：被上訴人於109年11月3日及同年月11日即已約談
    B君及上訴人，卻遲至110年12月2日始作成原處分，此種延
    宕錯誤瀆職嚴重扭曲司法程序之錯誤處分書，誠屬逾越法規
    之行政處分等語。
四、經核上訴人之上訴理由，無非係就原審法院事實認定及證據
    取捨事項再為爭執，均屬重複其在原審法院之主張，並未具
    體指明原判決有何不適用法規或適用法規不當之情形，並揭
    示該法規之條項或其內容及合於行政訴訟法第236條之2第3
    項準用第243條第2項所列各款之事實，自難認其對原判決之
    如何違背法令已有具體之指摘。從而，依首揭規定及說明，
    其上訴為不合法，應予駁回。
五、結論：上訴不合法。
中　　華　　民　　國　　111 　年　　11　　月　　25　　日
             高雄高等行政法院第三庭
                         審判長法官  林　彥　君
                               法官  黃　奕　超
                               法官  廖　建　彥
以上正本係照原本作成。
不得抗告。
中　　華　　民　　國　　111 　年　　11　　月　　25　　日

                             書記官　謝　廉　縈